臺灣高等法院臺中分院刑事裁定　
110年度聲字第2837號
聲  請  人  臺灣高等檢察署臺中檢察分署檢察官     
受  刑  人  陳宗文



上列聲請人因受刑人違反槍砲彈藥刀械管制條例等案件，數罪併
罰有二裁判以上，聲請定其應執行之刑（聲請案號：110年度執
聲字第1319號），本院裁定如下：
    主  文
陳宗文所犯如附表所示各罪所處之刑，有期徒刑部分應執行有期
徒刑參年拾月。
    理  由
一、聲請意旨略以：受刑人陳宗文因違反槍砲彈藥刀械管制條例
    數罪，先後經判決確定如附表所示，數罪中雖有刑法第50條
    第1項但書所列情形，惟受刑人已請求檢察官聲請定應執行
    刑，有是否請求定應執行刑調查表足稽，應依刑法第50條第
    2項、第53條、第51條第5款規定，定其應執行之刑，爰依刑
    事訴訟法第477條第1項聲請裁定等語。 
二、按裁判確定前犯數罪者，併合處罰之。但有下列情形之一者
    ，不在此限：一、得易科罰金之罪與不得易科罰金之罪。二
    、得易科罰金之罪與不得易服社會勞動之罪。三、得易服社
    會勞動之罪與不得易科罰金之罪。四、得易服社會勞動之罪
    與不得易服社會勞動之罪。前項但書情形，受刑人請求檢察
    官聲請定應執行刑者，依第51條規定定之。刑法第50條定有
    明文。又數罪併罰有二裁判以上，宣告多數有期徒刑者，於
    各刑中之最長期以上，各刑合併之刑期以下，定其刑期，但
    不得逾30年。刑法第53條、第51條第5款亦有明定。次按數
    罪併罰之定應執行之刑，係出於刑罰經濟與責罰相當之考量
    ，並非予以犯罪行為人或受刑人不當之利益，為一種特別的
    量刑過程，相較於刑法第57條所定科刑時應審酌之事項係對
    一般犯罪行為之裁量，為定應執行刑之宣告，乃對犯罪行為
    人本身及所犯各罪之總檢視，除應考量行為人所犯數罪反應
    出之人格特性，並應權衡審酌行為人之責任與整體刑法目的
    及相關刑事政策，在量刑權之法律拘束性原則下，依刑法第
    51條第5款之規定，採限制加重原則，以宣告各刑中之最長
    期為下限，各刑合併之刑期為上限，但最長不得逾30年，資
    為量刑自由裁量權之外部性界限，並應受法秩序理念規範之
    比例原則、平等原則、責罰相當原則、重複評價禁止原則等
    自由裁量權之內部抽象價值要求界限之支配，以使輕重得宜
    ，罰當其責，俾符合法律授與裁量權之目的，以區別數罪併
    罰與單純數罪之不同，兼顧刑罰衡平原則（最高法院100年
    度台抗字第440號刑事裁定意旨參照）。又執行刑之酌定，
    審酌各罪間之關係時，宜綜合考量數罪侵害法益之異同、對
    侵害法益之加重效應及時間、空間之密接程度，各罪間之獨
    立程度較高者，法院宜酌定較高之執行刑，但仍宜注意維持
    輕重罪間刑罰體系之平衡。行為人所犯數罪係侵害不可替代
    性或不可回復性之個人法益者，宜酌定較高之執行刑。民國
    107年8月7日司法院院台廳刑一字第1070021860號函訂定並
    自即日生效之「刑事案件量刑及定執行刑參考要點」第24、
    25點規定可供參考。
三、經查，受刑人犯如附表所示之罪，各處如附表所示之有期徒
    刑，均經確定在案，有該案件判決書及臺灣高等法院被告前
    案紀錄表在卷可稽。而受刑人所犯如附表編號1所示為得易
    科罰金、易服社會勞動之罪，與附表編號2所示為不得易科
    罰金、易服社會勞動之罪（有期徒刑部分），依刑法第50條
    第1項但書之規定固不得併合處罰，然受刑人就如附表所示
    各罪已請求檢察官聲請定應執行刑，有經受刑人簽名之110
    年10月20日刑法第50條第1項但書案件是否請求定應執行刑
    調查表附卷可按，是依刑法第50條第2項規定，檢察官聲請
    定其應執行之刑，本院審核認聲請為正當，應予准許。爰審
    酌受刑人110年11月26日以書面表示對於本件定應執行刑案
    件之意見（參受刑人提出之陳述意見調查表），及受刑人所
    犯如附表所示各罪之犯罪態樣（施用第一級毒品罪、未經許
    可持有可發射子彈具有殺傷力之改造手槍罪各1次）、各罪
    之犯罪時間、犯罪手段、情節、侵害法益等均非相同，具獨
    立性，於併合處罰時，可酌定較高之應執行刑，所侵犯者均
    非具有不可替代性、不可回復性之個人法益，綜合考量上述
    犯罪性質上之差異及刑罰對策上之不同、各罪依其犯罪情節
    所量定之刑、受刑人違反之嚴重程度等，為整體非難評價，
    復參諸前揭所述之比例原則、責罰相當原則等自由裁量權之
    內部性界限等情，合併定其應執行之刑如主文所示。至於受
    刑人所犯如附表編號1所示之罪，固已執行完畢，有上開前
    案紀錄表在卷可查，惟此乃檢察官指揮執行時應予扣除已執
    行刑期之問題，與得否再裁定定其應執行刑無涉；另受刑人
    所犯如附表編號2所示之罪，判處併科罰金新臺幣70,000元
    部分，因無宣告多數罰金刑情形，自應與前開所定有期徒刑
    部分之應執行刑併執行之，毋庸併定應執行刑，均附此敘明
    。
四、依刑事訴訟法第477條第1項，刑法第50條第2項、第53條、
    第51條第5款，裁定如主文。 
中　　華　　民　　國　　110 　年　　11　　月　　29　　日
        　　刑事第十庭    審判長法　官  陳  宏  卿
　　　　　　　　　　　　　　    法　官  楊  文  廣
 　　　　　　　　　　　　　　　 法　官  簡  芳  潔     
                     
以上正本證明與原本無異。     
如不服本裁定，得於收受送達後5日內向本院提出抗告書狀(須附
繕本)。因疫情而遲誤不變期間，得向法院聲請回復原狀。

                                書記官  廖  婉  菁

中　　華　　民　　國　　110 　年　　11　　月　　29　　日
附表：受刑人陳宗文定應執行刑案件一覽表
編      號  1 2 罪      名  施用第一級毒品罪 未經許可持有可發射子彈具有殺傷力之改造手槍罪 宣  告  刑  有期徒刑6月 有期徒刑3年6月，併科罰金新臺幣70,000元 犯 罪 日 期  106年1月23日 105年9月底迄10月初間某日起至106年1月25日 偵 查 機 關 年 度 案 號  南投地檢106年度毒偵字第 361號 南投地檢106年度偵字第1314、1349號 最後 事實審 法院 南投地院 中高分院  案號 106年度審訴字第201號 108年度上訴字第2310號  判決 日期 106年7月3日 109年8月26日 確定 判決 法院 南投地院 最高法院  案號 106年度審訴字第201號  110年度台上字第2226號  確定 日期 106年7月3日 110年3月25日 是否為得易科罰金、易服社會勞動之案件  得易科罰金 得易服社會勞動 不得易科罰金 不得易服社會勞動 備      註  南投地檢106年度執字第1816號（已執畢） 南投地檢110年度執字第631號